【裁判字號】    90,易,188
【裁判日期】    900406
【裁判案由】    傷害
【裁判全文】
臺灣雲林地方法院刑事判決
    公  訴  人  臺灣雲林地方法院檢察署檢察官
    被      告  丙○○
右列被告因傷害案件，經檢察官提起公訴（九十年度偵字第七八三號），本院判決如
左：
    主  文
丙○○傷害人之身體，處有期徒刑肆月，如易科罰金，以參佰元折算壹日。
    事  實
一、丙○○與乙○○係毗鄰而居，因乙○○於蓋房子時損及其牆壁，而雙方就賠償事
    宜洽談不合，彼此乃心生怨隙。於民國九十年一月一日上午九時三十分許，丙○
    ○復就其雙方賠償事宜與乙○○理論，因乙○○未能給予滿意之答覆，丙○○乃
    基於傷害人身體之故意，先持刀刃長約一台尺之小刀，在雙方住處前，朝乙○○
    身上刺，而刺及乙○○之左大腿，旋即又回其住處復持長約三台尺之鐵管一支，
    再朝乙○○身上毆打，致乙○○因而受有左大腿穿刺傷及挫傷、右膝挫傷、右下
    肢挫傷及撕裂傷等傷害。嗣經旁人報警，警察據報趕至現場，始停止毆打。
二、案經被害人乙○○訴由雲林縣警察局報請臺灣雲林地方法院檢察署檢察官偵查起
    訴。
    理  由
一、訊據被告丙○○，固坦承於右揭時、地與告訴人乙○○發生爭吵及拉扯之情，惟
    矢口否認有何傷害之犯行，辯稱：伊並未持任何器具傷害乙○○，是他自己跌倒
    受傷的云云。然查，右揭被告如何傷害告訴人一情，業據告訴人於偵審中指訴甚
    詳，且證人即最早到達現場處理之警員丁○○亦於本院審理時，證稱：伊據報趕
    到現場有看見被告與告訴人互相爭吵，告訴人的腳並有受傷流血，而受傷並無包
    紮，是新的傷勢等語；復參以告訴人左大腿受有穿刺傷之傷害，確為利器所傷，
    所受傷害與告訴人指訴之情節相符，足見告訴人之指訴堪予採信。此外，復有診
    斷證明書一紙附卷可參。本件事證明確，被告犯行洵堪認定。
二、核被告丙○○所為，係犯刑法第二百七十七條第一項之普通傷害罪。被告持續以
    小刀及鐵管毆打告訴人多次，係基於同一普通傷害犯意下之接續行為，為接續犯
    。爰審酌被告年齡已高，且無前科紀錄，素行尚良好，惟僅因賠償事宜，不知循
    正當途徑解決，竟持刀器行兇，破壞社會秩序甚鉅，且其使用刀刃及鐵管傷害被
    害人，可能導致被害人受有重大傷害，更應受非難，及被告與被害人係認識多年
    之鄰居，關係尚非陌生、被害人所受傷害程度非輕，暨被告犯後猶否認犯行，迄
    未請求被害人諒解等一切情狀，量處如主文所示之刑，以資懲儆。末按刑法第四
    十一條：「犯最重本刑為三年以下有期徒刑以下之刑之罪，而受六月以下有期徒
    刑或拘役之宣告，因身體、教育、職業或家庭關係，執行顯有困難者，得以一元
    以上三元以下折算一日，易科罰金」，已於九十年一月十日經總統公布修正為第
    四十一條第一項前段：「犯最重本刑為五年以下有期徒刑以下之刑之罪，而受六
    月以下有期徒刑或拘役之宣告，因身體、教育、職業或家庭關係或其他正當事由
    ，執行顯有困難者，得以一元以上三元以下折算一日，易科罰金」，於同年月十
    二日生效。本件被告犯罪日期在前述法律修正前，犯罪後法律已有變更，依刑法
    第二條第一項前段，應適用裁判時之刑法第四十一條第一項前段規定併予諭知易
    科罰金之折算標準。
三、至被告用供行兇之刀刃及鐵管各一支，並未扣案，且無證據證明為被告所有，又
    非違禁物，核與宣告沒收之要件不合，爰不予宣告沒收，附此敘明。
據上論斷，應依刑事訴訟法第二百九十九條第一項前段，刑法第二條第一項前段、第
二百七十七條第一項、第四十一條第一項前段，罰金罰鍰提高標準條例第一條前段、
第二條，判決如主文。
本案經檢察官甲○○到庭執行職務。
中      華      民      國      九十      年      四      月     六     日
                                        臺灣雲林地方法院刑事第一庭
                                            法  官  廖  國  勝
右正本證明與原本無異。
如不服本判決，應於判決送達後十日內向本院提出上訴狀( 應附繕本 )。
                                            書記官  顏  錦  清
中      華      民      國      九十      年      四      月     六     日
本案論罪科刑法條全文：
刑法第二百七十七條第一項：
傷害人之身體或健康者，處三年以下有期徒刑、拘役或一千元以下罰金。


司法院資訊處製作；財團法人民間司法改革基金會備份。
